【裁判字號】    94,親,195
【裁判日期】    950126
【裁判案由】    否認子女
【裁判全文】
臺灣板橋地方法院民事判決               94年度親字第195號
原        告  乙○○
被        告  丙○○
兼法定代理人  甲○○
上列當事人間否認子女事件，本院判決如下：
    主      文
確認被告丙○○非原告乙○○與被告甲○○所生之婚生子。
訴訟費用由被告負擔。
    事      實
一原告方面：
  (一)聲明：如主文所示。
  (二)陳述：原告乙○○與被告甲○○於民國八十八年五月三十日
          結婚，現婚姻狀態存續中，嗣另一被告丙○○於民國
          九十四年一月八日出生，因被告丙○○之受胎期間係
          在原告與被告甲○○之婚姻關係存續中，故被告簡暐
          勳依法推定為原告與甲○○之婚生子女。然被告簡暐
          勳經ＤＮＡ檢驗下，其與原告並無血緣關係，被告簡
          暐勳受推定為原告與被告甲○○之婚生子，顯然與血
          統真實相悖，原告為此具狀提起本訴，請求如聲明所
          示。
  (三)證據：提出ＤＮＡ基因圖譜型別分析報告、戶籍謄本各一件
          為證。
二被告方面：
  (一)聲明：認諾原告之請求。
  (二)陳述：自認原告之主張。
     理      由
一按關於認諾及訴訟上自認或不爭執事實之效力，於第五百八十
  九條否認子女之訴，不適用之，民事訴訟法第五百九十四條定
  有明文。本件被告於言詞辯論期日認諾原告之請求，並就原告
  主張之事實為不爭執，揆諸首揭法條之說明，自不發生被告認
  諾或不爭執事實之效力，合先敘明。
二經查：原告主張原告乙○○與被告甲○○於八十八年五月三十
  日結婚，現婚姻狀態存續中，嗣另一被告丙○○於九十四年一
  月八日出生，因被告丙○○之受胎期間係在原告與被告甲○○
  之婚姻關係存續中，故被告丙○○依法推定為原告與甲○○之
  婚生子女等情，有原告提出戶籍謄本一件為證。而原告主張被
  告丙○○經ＤＮＡ檢驗下，其與原告並無血緣關係，被告丙○○受推定為原告與被告甲○○之婚生子，顯然與血統真實相悖
  之事實，為被告甲○○所不爭執（參見本院九十五年一月十二
  日言詞辯論筆錄），並有原告提出之博微生物科技股份有限公
  司出具之ＤＮＡ基因圖譜型別分析報告附案可佐，依上開分析
  報告顯示，送檢註明為乙○○與丙○○之檢體其相對應之各Ｄ
  ＮＡ型別有五個基因座型別矛盾，即乙○○與丙○○間應不存
  在血緣關係等語。是本院綜上事證，認原告主張被告丙○○非
  其與被告甲○○受胎所生之婚生子女，要屬真實，堪以採信。
三按妻之受胎，係在婚姻關係存續中者，推定其所生子女為婚生
  子女。前項推定，如夫妻之一方能證明妻非自夫受始者，得提
  起否認之訴。但應於知悉子女出生之日起，一年內為之，民法
  第一千零六十三條定有明文。從而，本件原告依法於該法定除
  斥期間內之九十四年十二月二十日具狀向本院提起本訴，請求
  判決如聲明，於法洵屬有據，應予准許。
四據上論結，本件原告之訴為有理由，並依民事訴訟法第第七十
  八條，判決如主文。
中    華    民    國    95    年    1     月    26    日
                              家事法庭法  官  余來炎
右為正本係照原本作成。
如不服本判決，須於判決送達後二十日內向本院提出上訴狀（應
附上訴狀繕本及繳交上訴費）。
中    華    民    國    95    年    1     月    26    日
                                      書記官  蕭詩穎


司法院資訊處製作；財團法人民間司法改革基金會備份。
